【裁判字號】    95,上訴,3214
【裁判日期】    951108
【裁判案由】    強盜
【裁判全文】
臺灣高等法院刑事判決                95年度上訴字第3214號
上  訴  人
即  被  告  乙○○
指定辯護人  本院公設辯護人王永炫
上列上訴人因強盜案件，不服臺灣桃園地方法院95年度訴字第29
1號，中華民國95年6月29日第一審判決（起訴案號：臺灣桃園地
方法院檢察署94年度偵字第21253 號），提起上訴，本院判決如
下：
    主  文
上訴駁回。
    事  實
一、乙○○意圖為自己不法之所有，於民國 (下同)94 年10月25
    日上午10時50分許，行經桃園縣桃園市○○路101 巷12號時
    ，見該屋後門並未上鎖即逕予進入（無故侵入住宅部分未據
    告訴），入內後發覺屋主甲○○在客廳，即順手拾起置於該
    屋廚房內，客觀上具有傷害他人生命、身體危險性之凶器水
    果刀1 把，進入該客廳，持刀作勢揮砍，並喝令甲○○不許
    出聲並交付錢財，以此強暴方式致使甲○○不能抗拒，而自
    其皮包取出新臺幣  (下同)200 元交予乙○○，惟乙○○不
    滿，復命甲○○交付皮包，甲○○為免遭逢不測，依命將皮
    包交予乙○○，乙○○遂取走該皮包內之8300元後，將皮包
    返還予甲○○。乙○○見甲○○身旁另有1 公事包，復喝令
    甲○○與之保持距離後，自行開啟甲○○之公事包並翻動以
    尋找財物，然於翻動之際，不慎遭手中所持水果刀誤傷其左
    大拇指，乃作罷離去，並將作案用之水果刀棄置於桃園市○
    ○路101巷7號對面土地公廟的金鑪下方。嗣經甲○○報警，
    警方循線查獲，乙○○並帶同警方至桃園市○○路101巷7號
    對面土地公廟的金鑪下方起出該水果刀1把。
二、案經桃園縣政府警察局桃園分局報請臺灣桃園地方法院檢察
    署檢察官偵查起訴。
    理  由
一、上開事實迭據被告即上訴人乙○○於警詢、檢察官偵查、原
    審、本院審理時均坦承不諱，核與證人甲○○於警詢及原審
    證述相符，復有水果刀1 把扣案可資佐證，被告自白核與事
    實相符，自堪採為認定犯罪之證據。綜上所述，本件被告攜
    帶兇器強盜之事證明確，犯行洵堪認定，應依法論科。
二、按「刑法第321 條第1項第3款規定所謂之兇器，其種類並無
    限制，凡客觀上足對人之生命、身體、安全構成威脅，具有
    危險性之兇器均屬之」 (參照最高法院79年臺上字第5253號
    判例)，查扣案之水果刀，質硬形尖且為金屬製，有照片1張
    附卷可參，持以揮砍，顯足可傷害他人生命、身體，客觀上
    具有危險性，自該當於刑法第321條第1項第3 款規定之「兇
    器」。被告犯強盜罪而有刑法第321條第1項第3 款之攜帶兇
    器情形，核其所為係犯刑法第330條第1項之加重強盜罪。公
    訴意旨認被告所涉犯者係刑法第328條第1項之普通強盜罪，
    容有未洽，惟起訴之基本事實相同，應予變更起訴法條。
三、原審以被告上開犯行，罪證明確，而適用刑法第330條第1項
    ，並審酌被告年輕力壯，不思以正當手段獲取財富，持刀強
    盜他人財物，嚴重影響居家安寧及社會秩序，惟於行搶時未
    傷害被害人之身體，且所得不高、犯後坦承犯行，尚有悔改
    之意，及其犯罪動機、犯罪時所受到之刺激、犯罪手段、強
    盜之所得甚微、智識程度等一切情狀，量處有期徒刑7年4月
    ，且敘明扣案之水果刀1 把非被告所有之物而未予宣告沒收
    之理由。經核原判決認事用法，洵無違誤，量刑亦屬妥適。
    被告上訴意旨指摘原審量刑過重，請求減輕云云，惟查關於
    刑之量定，係實體法上賦予法院得為自由裁量之事項，倘其
    未有逾越法律所規定之範圍，或濫用其權限，即不得任意指
    摘為違法。本件原審所量之刑既無逾越法定刑之範圍及濫用
    權限之情，自應予維持，被告上訴，為無理由，應予駁回。
據上論斷，應依刑事訴訟法第368條，判決如主文。
本案經檢察官侯千姬到庭執行職務。
中    華    民    國    95    年    11    月    8    日
                  刑事第十庭    審判長法  官  劉景星
                                      法  官  陳博志
                                      法  官  李春地
以上正本證明與原本無異。
如不服本判決，應於收受送達後十日內向本院提出上訴書狀，其
未敘述上訴之理由者並得於提起上訴後十日內向本院補提理由書
（均須按他造當事人之人數附繕本）。
                                      書記官  蘇秋
中    華    民    國    95    年    11    月    8     日
附錄：本案論罪科刑法條全文
中華民國刑法第330 條第1項規定：
犯強盜罪而有第三百二十一條第一項各款情形之一者，處七年以
上有期徒刑。


司法院資訊處製作；財團法人民間司法改革基金會備份。
